【裁判字號】    92,易,473
【裁判日期】    920714
【裁判案由】    違反菸酒管理法
【裁判全文】
臺灣臺南地方法院刑事判決                          九十二年度易字第四七三號
    公  訴  人  臺灣台南地方法院檢察署檢察官
    被      告  甲○○
右列被告因違反菸酒管理法案件，經檢察官提起公訴（九十二年度偵字第二九一五號
），本院判決如左：
    主  文
甲○○明知為私菸而販賣，處有期徒刑陸月，如易科罰金，以佰元折算壹日。扣案
如附表所示之香菸共計壹仟參佰肆拾包，均沒收。
    事  實
一、甲○○明知其向不詳人士販入如附表所示之香菸係未經許可輸入之私菸，竟仍以
    每包新臺幣（下同）二十元至二十二元之價格低價販入，再以每包二十二元至二
    十五元之價格販賣予不特定人。嗣於民國九十二年二月十七日十時許，甲○○在
    台南縣善化鎮牛墟市場內販賣時，為警當場查獲，並扣得如附表所示之香菸。
二、案經台南縣警察局善化分局報請臺灣台南地方法院檢察署檢察官偵查起訴。
    理  由
一、訊據被告甲○○否認有何右揭犯行，辯稱：「我沒有賣，我是在那裡買東西，剛
    好有人來買東西，因為有認識，我就說多少錢，警察就把我帶走。」云云（見本
    院九十二年六月三十日審理筆錄）。經查：
  (一)、被告販賣上述私菸之事實，業據其於警詢中供稱：「（未稅香菸）不知向誰買
      的，我拒絕陳述、無法聯絡。」、「峰以二十二元購買，賣二十五元、七星咖
      啡每包二十元購買賣二十二元、七星紅每包二十元購買，賣二十二元、七星每
      包二十元購買賣二十二元，黑豆每包二十二元購買賣二十五元，長壽每包二十
      二元購買賣二十五元。」、「我擺在桌子公開販賣。」、「從今天開始販賣，
      只賣出一包七星二十二元。」等語（見九十二年二月十七日警詢筆錄），核與
      證人即查獲本案之警員吳忠寶結證稱：「我們到市場時，被告是在一開放式的
      小貨車前擺桌子，正與客人討論價格，被告是在貨車內放香菸，並在桌子上擺
      數量較少條的香菸，查獲當時原請該客人至派出所製作筆錄，但該客人不願配
      合就離開。」等語相符（見九十二年三月十八日偵訊筆錄），並有如附表所載
      之香菸扣案及照片可資佐證。
  (二)、被告雖於偵查及本院審理中否認犯行，然其先於偵查中先是辯稱：「我是在善
      化分局旁向他人買來，買得後警察就來了，並查扣香菸。」、「（共買）一百
      多條（香菸），好幾種廠牌，是我做工時的同事好多人託我一起買的，所以才
      買了那麼多，並不是要販賣。」、「桌上的香菸是真的，而車內的香菸是我們
      要買回去自己抽的，桌子不是我擺的。」云云（見九十二年三月十一日、同年
      月十八日偵訊筆錄）；復於本院調查中改稱：「我沒有賣，是有人賣，我是去
      那裡買，我在前面檳榔攤買煙，別人賣煙我幫忙賣，後面警察搜東西，警察說
      我賣煙。扣到的不是我的，我是買幾包要抽而已，警察來說我賣煙，我只是幫
      別人賣，警察說是我在賣的。」、「（那台車子）不是我的，我不會開車，可
      以查車牌號碼。」、「我只有買五、六包」云云（見本院九十二年五月六日訊
      問筆錄），被告嗣後翻異之詞前後不一，並就其購買香菸之數量一再更異其詞
      ，已難憑採，又本件查獲時現場之車輛確為被告之妻吳王美鈅所有等情，亦有
      台南縣警察局善化分局善警刑字第○九二○○○九五九九號函文及車籍作業系
      統－查詢認可資料在卷可憑，被告辯稱現場車輛與其無涉，洵無足取。
  (三)、按菸酒管理法第六條規定：「本法所稱私菸，指未經許可產製或輸入之菸」。
      查本件扣案如附表編號二之長壽硬盒香菸經台灣菸酒股份有限公司台北菸廠鑑
      定結果，認該香菸並於該公司產製品，係仿冒品香菸，此有該廠九十二年二月
      二十七日函文一紙在卷可稽，並經證人即台南縣政府菸酒管理課課員黃瑞成到
      庭敘明，惟既無積極證據足以證明被告對於「香菸係出於偽造」一節，已達到
      主觀上「明知」之故意程度，是以公訴人未於起訴書敘明未予起訴商標法所定
      之「販賣仿冒商標罪」之理由（按該罪以「明知」為仿冒商標商品而販賣為其
      要件），洵屬允洽，併予敘明。綜上，事證明確，被告犯行堪以認定。
二、核被告甲○○所為，係違反菸酒管理法第四十七條之明知為私菸而販賣罪，爰審
    酌被告販賣私菸之犯行，足以影響課稅公平，擾亂國內菸品價格市場之健全發展
    ，影響國家經濟及我國貿易形象，本件被查獲之私菸數量多達一千三百四十包，
    及被告犯罪後猶否認犯行等一切情狀，量處如主文所示之刑，並諭知易科罰金之
    折算標準。扣案之如附表所示之私菸，應依菸酒管理法第五十七條規定宣告沒收
    。
據上論斷，應依刑事訴訟法第二百九十九條第一項前段，菸酒管理法第四十七條、第
五十七條，刑法第十一條前段、第四十一條第一項前段，罰金罰鍰提高標準條例第二
條，判決如主文。
中      華      民      國    九十二    年      七      月    十四      日
                              臺灣臺南地方法院刑事第二庭
                                  審判長  法  官  陳振謙
                                          法  官  吳勇輝
                                          法  官  孫淑玉
右正本證明與原本無異。
如不服本判決，應於判決送達後十日內向本院提出上訴狀（應附繕本）。
                                          書記官  王元宏
中      華      民      國    九十二    年      七      月    十四      日
附錄本案論罪科刑法條全文：
菸酒管理法第四十七條：
明知為私菸、私酒，而販賣、轉讓或意圖販賣而陳列者，處一年以下有期徒刑、拘役
或科或併科新台幣十五萬元以上七十五萬元以下罰金。
附表：
┌────┬─────────┬────────┬─────┬─────┐
│編    號│品   名           │數    量        │販入價格  │賣出價格  │
├────┼─────────┼────────┼─────┼─────┤
│   一   │峰牌  MI─NE      │四百七十包      │二十二元  │二十五元  │
├────┼─────────┼────────┼─────┼─────┤
│   二   │長壽              │七十包          │二十二元  │二十五元  │
├────┼─────────┼────────┼─────┼─────┤
│   三   │MILD SEVEN        │二百二十包      │二十元    │二十二元  │
├────┼─────────┼────────┼─────┼─────┤
│   四   │SEVEN STARS       │一百二十包      │二十元    │二十二元  │
├────┼─────────┼────────┼─────┼─────┤
│   五   │DAVIDDOFF         │一百八十包      │二十二元  │二十五元  │
├────┼─────────┼────────┼─────┼─────┤
│   六   │SILVER STARLET    │二百八十包      │二十元    │二十二元  │
├────┴─────────┴────────┴─────┴─────┤
│合計：一千三百四十包                                                  │
└───────────────────────────────────┘


司法院資訊處製作；財團法人民間司法改革基金會備份。
